<?xml version="1.0" encoding="UTF-8" standalone="yes"?>
<Wordlist>
    <Paradigm pdgId="1222193" lemma="нача+дзіць" tag="VIPNX">
        <Variant id="a" pravapis="A2008" lemma="нача+дзіць" type="nonstandard">
            <Slounik name="piskunou2012" idx="109543">{b}нача´дзі´ць{/b} {i}зак.{/i}, начаджу´, -ча´дзіць {i}і{/i} нача´джу, -дзіць /// v10{sup}1{/sup} C/#v10{sup}1{/sup}</Slounik>
            <Form tag="0">нача+дзіць</Form>
            <Form tag="F1S">нача+джу</Form>
            <Form tag="F2S">нача+дзіш</Form>
            <Form tag="F3S">нача+дзіць</Form>
            <Form tag="F1P">нача+дзім</Form>
            <Form tag="F2P">нача+дзіце</Form>
            <Form tag="F3P">нача+дзяць</Form>
            <Form tag="PMS">нача+дзіў</Form>
            <Form tag="PFS">нача+дзіла</Form>
            <Form tag="PNS">нача+дзіла</Form>
            <Form tag="PXP">нача+дзілі</Form>
            <Form tag="I2S">нача+дзь</Form>
            <Form tag="I2P">нача+дзьце</Form>
            <Form tag="PG">нача+дзіўшы</Form>
        </Variant>
        <Variant id="b" pravapis="A2008" lemma="начадзі+ць">
            <Slounik name="piskunou2012" idx="109543">{b}нача´дзі´ць{/b} {i}зак.{/i}, начаджу´, -ча´дзіць {i}і{/i} нача´джу, -дзіць /// v10{sup}1{/sup} C/#v10{sup}1{/sup}</Slounik>
        </Variant>
    </Paradigm>
    <Paradigm pdgId="1229361" lemma="уча+дзіцца" tag="VIPRX">
        <Variant id="a" pravapis="A2008" lemma="уча+дзіцца" type="nonstandard">
            <Slounik name="piskunou2012" idx="199977">{b}уча´дзі´цца{/b} {i}зак.{/i}, учаджу´ся, уча´дзіцца {i}і{/i} уча´джуся, -дзіцца /// v10{sup}1{/sup} C/#v10{sup}1{/sup}</Slounik>
            <Form tag="0">уча+дзіцца</Form>
            <Form tag="F1S">уча+джуся</Form>
            <Form tag="F2S">уча+дзішся</Form>
            <Form tag="F3S">уча+дзіцца</Form>
            <Form tag="F1P">уча+дзімся</Form>
            <Form tag="F2P">уча+дзіцеся</Form>
            <Form tag="F3P">уча+дзяцца</Form>
            <Form tag="PMS">уча+дзіўся</Form>
            <Form tag="PFS">уча+дзілася</Form>
            <Form tag="PNS">уча+дзілася</Form>
            <Form tag="PXP">уча+дзіліся</Form>
            <Form tag="I2S">уча+дзься</Form>
            <Form tag="I2P">уча+дзьцеся</Form>
            <Form tag="PG">уча+дзіўшыся</Form>
        </Variant>
        <Variant id="b" pravapis="A2008" lemma="учадзі+цца">
            <Slounik name="piskunou2012" idx="199977">{b}уча´дзі´цца{/b} {i}зак.{/i}, учаджу´ся, уча´дзіцца {i}і{/i} уча´джуся, -дзіцца /// v10{sup}1{/sup} C/#v10{sup}1{/sup}</Slounik>
        </Variant>
    </Paradigm>
    <Paradigm pdgId="1229362" lemma="уча+дзіць" tag="VTPNX" meaning="напоўніць, пакрыць дымам што-небудзь">
        <Variant id="a" pravapis="A2008" lemma="уча+дзіць" type="nonstandard">
            <Slounik name="piskunou2012" idx="199978">{b}уча´дзі´ць{/b} {i}зак.{/i}, учаджу´, уча´дзіць {i}і{/i} уча´джу, -дзіць /// v10{sup}1{/sup} C/#v10{sup}1{/sup}</Slounik>
            <Form tag="0">уча+дзіць</Form>
            <Form tag="F1S">уча+джу</Form>
            <Form tag="F2S">уча+дзіш</Form>
            <Form tag="F3S">уча+дзіць</Form>
            <Form tag="F1P">уча+дзім</Form>
            <Form tag="F2P">уча+дзіце</Form>
            <Form tag="F3P">уча+дзяць</Form>
            <Form tag="PMS">уча+дзіў</Form>
            <Form tag="PFS">уча+дзіла</Form>
            <Form tag="PNS">уча+дзіла</Form>
            <Form tag="PXP">уча+дзілі</Form>
            <Form tag="I2S">уча+дзь</Form>
            <Form tag="I2P">уча+дзьце</Form>
            <Form tag="PG">уча+дзіўшы</Form>
        </Variant>
        <Variant id="b" pravapis="A2008" lemma="учадзі+ць">
            <Slounik name="piskunou2012" idx="199978">{b}уча´дзі´ць{/b} {i}зак.{/i}, учаджу´, уча´дзіць {i}і{/i} уча´джу, -дзіць /// v10{sup}1{/sup} C/#v10{sup}1{/sup}</Slounik>
        </Variant>
    </Paradigm>
    <Paradigm pdgId="1229705" lemma="ча+дзіць" tag="VIMNX" meaning="куродымець, курэць, вылучаць пры гарэнні чад">
        <Variant id="a" pravapis="A2008" lemma="ча+дзіць" type="nonstandard">
            <Slounik name="piskunou2012" idx="208662">{b}ча´дзі´ць{/b} {i}незак.{/i}, чаджу´, ча´дзіць {i}і{/i} чаджу´, -дзіць /// v10{sup}1{/sup} C/#v10{sup}1{/sup}</Slounik>
            <Form tag="0">ча+дзіць</Form>
            <Form tag="R1S">ча+джу</Form>
            <Form tag="R2S">ча+дзіш</Form>
            <Form tag="R3S">ча+дзіць</Form>
            <Form tag="R1P">ча+дзім</Form>
            <Form tag="R2P">ча+дзіце</Form>
            <Form tag="R3P">ча+дзяць</Form>
            <Form tag="PMS">ча+дзіў</Form>
            <Form tag="PFS">ча+дзіла</Form>
            <Form tag="PNS">ча+дзіла</Form>
            <Form tag="PXP">ча+дзілі</Form>
            <Form tag="I2S">ча+дзь</Form>
            <Form tag="I2P">ча+дзьце</Form>
            <Form tag="RG">ча+дзячы</Form>
        </Variant>
        <Variant id="b" pravapis="A2008" lemma="чадзі+ць">
            <Slounik name="piskunou2012" idx="208662">{b}ча´дзі´ць{/b} {i}незак.{/i}, чаджу´, ча´дзіць {i}і{/i} чаджу´, -дзіць /// v10{sup}1{/sup} C/#v10{sup}1{/sup}</Slounik>
        </Variant>
    </Paradigm>
</Wordlist>
